Inventaris van het archief van het Directoraat Verkeerswezen van het Hoofdkwartier Kwartiermeester-Generaal betreffende troepenverschepingen van en naar Nederlands- en West-Indië, 1945-1952 (1955)
Nationaal Archief, Den Haag
- Archief van Bureau Geneeskundige dienst Troepenschepen, 1945-1952, B
  - Stukken betreffende de medische verzorging tijdens het vervoer van zieken en gewonden militairen, repatrianten van en naar Nederlands-Indië., 1945-1952; 303-472; 164 omslagen, 6 stukken
    - ss Groote Beer., 1947-1951, 357-374
      - 1949 mei 16 - juni 8, 364
      - 1949 juli 28 - aug. 25, 365
      - 1949 okt. 1 - 24, 366
      - 1949 nov. 16 - dec. 12, 367; 1 stuk
        Alleen reisverslag.
      - 1949 dec. 16 - 1950 jan. 9, 368
      - 1950 mrt. 21 - apr. 13, 369
      - 1950 mei 27 - juni 19, 370
      - 1950 juli 25 - aug. 17, 371
      - 1950 okt. 6 - 29, 372
      - 1950 dec. 20 - 1951 jan. 12, 373
      - 1951 apr. 13 - mei 12, 374
    - ss Hellenic Prince, 1950 mei 23 - juni 17, 375
    - ms Indrapoera., 1947, 376-377
      - 1947 juni 8 - juli 4, 376
      - 1948 juni 21 - juli 22, 377
    - ms Johan de Witt, 1948 feb. 27 - mrt. 26, 378
    - ms Johan Maetsuyker, 1947 mei 15 - juni 12, 379
    - ms Johan van Oldebarneveldt., 1948-1951, 380-390
      - 1948 jan. 17 - feb. 11, 380
      - 1948 apr. 24 - mei 18, 381
      - 1948 23 juli - aug. 17, 382
      - 1948 sep. 30 - okt. 24, 383; 1 stuk
      - 1949 feb. 11 - mrt. 8, 384
      - 1949 mei 14 - juni 9, 385
      - 1949 aug. 10 - sep. 8, 386
      - 1949 nov. 12 - dec. 8, 387
      - 1950 jan. 27 - feb. 22, 388
      - 1950 apr. 19 - mei 16, 389
      - 1951 feb. 10 - mrt. 7, 390
    - ms Kota Baroe., 1947-1948, 391-393
      - 1947 juni 29 - juli 28, 391
      - 1948 mrt. 31 - mei 5, 392
      - 1948 mei 31 - juni 30, 393
    - ms Kota Inten., 1947-1948, 1949-1950, 394-403
      - 1947 jan. 4 - feb. 1, 394
      - 1947 mrt. 31 - mei 2, 395
      - 1947 juli 10 - aug. 7, 396
      - 1947 okt. 10 - nov. 7, 397
      - 1949 mrt. 21 - apr. 19, 398
      - 1949 juni 15 - juli 13, 399
      - 1949 sep. 3 - okt. 1, 400
      - 1949 nov. 26 - dec. 24, 401
      - 1950 feb. 16 - mrt. 15, 402
      - 1950 juni 8 - juli 5, 403
    - ss Maloya, 1950 dec. 1 - 27, 404
    - ss New Australia, 1950 okt. 5 - 26, 405
    - ms Nelly., 1950-1951, 406-409
      - 1950 apr. 7 - mei 2, 406
      - 1950 juli 3 - juli 25, 407
      - 1950 okt. 16 - nov. 11, 408
      - 1951 feb. 20 - mrt. 20, 409
    - ms Nieuw Holland., 1947-1948, 410-411
      - 1947 aug. 22 - sep. 20, 410
      - 1947 dec. 12 - 1948 jan. 9, 411
    - ss Ormonde, 1951 jan. 10 - feb. 3, 412
    - ss Otranto, 1950 okt. 11 - nov. 3, 413
    - ss Pasteur, 1950 feb. 7 - 25., 414
    - ss Ranchi, 1950 sep. 1 - 25, 415
    - ss Ranchi, 1950 dec. 23 - 1951 jan. 18, 416
    - ms Sibajak., 1948-1950, 417-425
      - 1948 juni 17 - juli 14, 417
      - 1948 sep. 13 - okt. 10, 418
      - 1948 dec. 3 - 29, 419
      - 1949 mrt. 3 - 29, 420
      - 1949 juni 4 - juli 2, 421
      - 1949 sep. 3 - okt. 1, 422
      - 1949 dec. 3 - 30, 423
      - 1950 juni 8 - juli 5, 424
      - 1950 sep. 13 - okt. 10, 425
    - ms Skaugum., 1950, 426-428
      - 1950 apr. 11 - mei 7, 426
      - 1950 juli 23 - aug. 15, 427
      - 1950 okt. 3 - 28, 428
    - ms Sloterdijk., 1946-1947, 429-430
      - 1946 okt. 1 - 26., 429; 1 stuk
        Alleen register hospitaalrapporten.
      - 1946 dec. 28 - 1947 jan. 23, 430; 1 stuk
    - ms Sloterdijk, 1948 mrt. 27 - apr. 21, 431
    - ms Somersetshire., 1950, 432-433
      - 1950 mrt. 8 - apr. 11, 432
      - 1950 juli 19 - aug. 21, 433
    - ms Sumatra, 1947 juli 4 - 31, 434
    - ms Tabinta., 1948-1950, 435-441
      - 1948 feb. 26 - mrt. 24, 435
      - 1948 nov. 13 - dec. 11, 436
      - 1949 nov. 4 - dec. 3, 437
      - 1950 jan. 23 - feb. 19, 438
      - 1950 apr. 19 - mei 16, 439
      - 1950 juli 21 - aug. 18, 440
      - 1950 nov. 13 - dec. 9, 441
    - ss Volendam., 1946-1947, 1949-1950, 442-448
      - 1946 okt. 16 - nov. 12, 442
        Alleen 3 patiëntenregisters ziekenboeg.
      - 1947 juni 22 - juli 20, 443
      - 1947 sep. 17 - okt. 15, 444
      - 1949 mei 3 - juni 1, 445
      - 1949 okt. 30 - nov. 28, 446
      - 1950 feb. 22 - mrt. 22, 447
      - 1950 dec. 19 - 1951 jan. 17, 448
    - ss Waterman., 1948-1951, 449-461
      - 1948 mei 14 - juni 6, 449
      - 1948 aug. 11 - sep. 3, 450
      - 1948 okt. 16 - nov. 10, 451
      - 1949 jan. 4 - 29, 452
      - 1949 mrt. 17 - apr. 13, 453
      - 1949 mei 27 - juni 19, 454
      - 1949 aug. 11 - sep. 7, 455
      - 1949 okt. 13 - nov. 5, 456
      - 1949 dec. 24 - 1950 jan. 16, 457
      - 1950 mrt. 2 - 24, 458
      - 1950 mei 18 - juni 10, 459
      - 1950 okt. 30 - nov. 24, 460
      - 1951 dec. 27 - 1952 jan. 23, 461
    - ss Zuiderkruis., 1948-1950, 462-472
      - 1948 jan. 24 - feb. 17, 462
      - 1948 apr. 4 - 28, 463
      - 1948 juni 19 - juli 14, 464
      - 1948 aug. 30 - sep. 24, 465
      - 1949 juli 2 - 25, 466
      - 1949 sep. 17 - okt. 10, 467
      - 1949 nov. 25 - dec. 19, 468
      - 1950 jan. 28 - feb. 20, 469
      - 1950 april 18 - mei 11, 470
      - 1950 sep. 13 - okt. 10, 471
      - 1950 dec. 8 - 31, 472
  - Stukken betreffende de medische verzorging tijdens het vervoer van zieken en gewonden militairen, repatrianten vanuit West-Indië, 1945-1952; 473-477; 5 omslagen
    - ss Cottica., 1948-1949, 473-474
      - 1948 juli 15 - aug. 1, 473
      - 1949 feb. 23 - maart 15, 474
    - ms Oranjestad, 1951 april 15, 475
    - ss Stuyvesant., 1948, 476-477
      - 1948 aug. 17, 476
      - 1948 dec. 3 - 22, 477
  - Troepentransporten door de lucht. Stukken betreffende de per ambulance vliegtuig uit Nederlands Oost -Indië gerepatrieerde zieken en gewonde militairen, met naamlijsten., 1947-1951; 478; 1 omslag